臺灣臺北地方法院民事判決　　　　　　　96年度訴字第8134號
原　　　告　甲○○
被　　　告　乙○○
訴訟代理人　王耀星律師
上列當事人間損害賠償事件，本院於九十六年十二月二十七日言
詞辯論終結，判決如下：
    主  文
原告之訴及假執行之聲請均駁回。
訴訟費用由原告負擔。
    事實及理由
一、原告起訴主張：被告於民國96年間購置臺北縣新店市○○路
    143巷26號5樓房屋，恰位於原告住處（即臺北縣新店市○○
    路143巷24號5樓）隔壁。被告於96年6月中旬因重修房屋每
    天震耳欲聾，並導致原告住處漏水，經水電行及防漏專家前
    往檢查，均認並非伊住處漏水，而係隔壁施工敲擊屋頂破裂
    ，致污水由隔壁流至伊家天花板。且經原告通知隔壁工頭至
    伊住處查驗結果，亦證實是因工人施工不慎敲壞屋頂，下雨
    時，雨水就由隔壁屋頂空隙流入原告住處之天花板，原告有
    要求工頭立刻通知被告，請被告至伊家查證並修補天花板，
    惟工頭雖答應要聯絡，但經1個多月，均未理會，被告對此
    應負損害賠償責任。因此所受之損害，茲分述如下：1.漏水
    損失：新台幣（下同）1萬元。2.精神慰撫金：請求100萬元
    。爰依民法第184條第1項、第195條第1項之規定訴請被告賠
    償等語。並聲明：(一)被告應給付原告101萬元。(二)原告願供
    擔保，請准宣告假執行。
二、被告則以：被告因考量鄰居之居住品質，於系爭房屋施工之
    時間為每日上午9時至下午5時，週末未予施工，原告於施工
    第2日即96年6月21日便稱他家漏水係肇因於被告工程，經負
    責施作之師傅到他家查看後，發現與被告之施工無關，因相
    關施工之範圍相距原告所稱漏水之處甚遠，是負責施作之師
    傅從未向原告稱：經查驗結果，證實是因工人施工不慎敲壞
    原告屋頂云云。原告應就其主張房屋漏水之原因係被告施工
    所致之事實，負舉證責任等語，資為抗辯。並聲明：(一)原告
    之訴駁回。(二)如受不利益判決，願供擔保請准宣告免為假執
    行。
三、原告主張被告於96年間購置原告住處隔壁之臺北縣新店市○
    ○路143巷26號5樓房屋，並於96年6月因整修房屋而進行施
    工等情，業被告所不否認，並經證人丙○○即原告之妻舅證
    述屬實，堪認原告此部分主張為真實。
四、本件之爭點為：原告所住之上開房屋是否漏水？若有漏水，
    是否係因被告施工不當所導致？茲分述如下：
  (一)按當事人主張有利於己之事實者，就其事實有舉證之責任，
    民事訴訟法第277條前段定有明文；次按損害賠償之債，以
    有損害之發生及有責任原因之事實，並二者之間，有相當因
    果關係為成立要件。故原告所主張損害賠償之債，如不合於
    此項成立要件者，即難謂有損害賠償請求權存在（最高法院
    48年台上字第481號判例意旨參照）。
  (二)原告主張系爭房屋漏水乙節，業據證人丙○○到庭證稱：我
    經常去原告住處，原告住處自96年6、7月間開始漏水，漏水
    位置在客廳中間及進門右邊沙發位置語（見本院96年12月27
    日言詞辯論筆錄卷第2頁），且經原告提出客廳相片6幀附卷
    可稽，固堪信為真實。然原告主張其住處漏水係因被告施工
    不當所致，且經為被告施工之工頭所承認，證人丙○○亦有
    在場聽聞云云，然證人丙○○則到庭證稱：我或我妹妹只有
    請水電行之同業朋友來原告住處檢查，另外我有與原告去找
    為被告施工之人員來看，但他看完沒有任何表示，以後我就
    沒有接觸了，我是聽原告講後來工頭有承認是他造成房屋漏
    水云云（見同上筆錄第2至3頁），顯見證人丙○○並未曾親
    耳聽聞為被告施工之人員有坦承造成原告住處漏水等情，而
    僅係聽原告轉述，自無法遽信為真。是本件縱原告住處確有
    漏水之情形發生，亦難認與被告上開僱工施作之行為有何因
    果關係，尚難僅因被告前揭所為與其後原告住處有漏水之情
    形，即遽認本件確係因被告施工不當所致。
  (三)綜上所述，原告於96年6月間縱有房屋漏水之損害，惟依原
    告所提前開事證，並無法證明係因被告侵權行為而導致，原
    告就此既未能另舉事證以實其說，則其前開主張尚屬無據。
五、從而，原告依侵權行為法則，請求被告應給付原告101萬元
    ，為無理由，應予駁回。原告之訴既經駁回，其假執行之聲
    請已失所附麗，應併予駁回。
六、本件事證已臻明確，兩造其餘攻擊或防禦方法，經本院審酌
    後，認均與本件之結論無涉，茲不再一一論述，併予敘明。
七、據上論結：本件原告之訴為無理由，依民事訴訟法第78條，
    判決如主文。
中　　華　　民　　國　　96　　年　　12 　月　　31　　日
                   民事第五庭 法　官　吳佳薇
如對本判決上訴，須於判決送達後20日內向本院提出上訴狀。
以上正本係照原本作成。
中　　華　　民　　國　　96　　年　　12 　月　　31　　日
                              書記官  許博為
